【裁判字號】    94,訴,2671
【裁判日期】    950605
【裁判案由】    綜合所得稅
【裁判全文】
臺北高等行政法院裁定
                                     94年度訴字第02671號
原      告  甲○○
            送達代收人  乙○○.
被      告  財政部臺北市國稅局
代  表  人  張盛和（局長）
上列當事人間因綜合所得稅事件，原告不服財政部中華民國94年
7 月13日台財訴字第09400148450 號（案號：第00000000號）訴
願決定，提起行政訴訟，本院裁定如下：
    主  文
原告之訴駁回。
訴訟費用由原告負擔。
    理  由
一、按原告之訴，有起訴不合程式或不備其他要件之情形者，行
    政法院應以裁定駁回之，行政訴訟法第107條第1項第10款定
    有明文。又按訴願之提起，應自行政處分達到或公告期滿之
    次日起30日內為之。訴願之提起，以原行政機關或受理訴願
    機關收受訴願書之日期為準。訴願事件，提起訴願逾法定期
    間，應為不受理之決定，分別為訴願法第14條第1項、第3項
    及第77條第2款前段所明定。從而，如原告於起訴前先行所
    提起之訴願，已逾法定期間，經訴願機關以逾法定期間為由
    而為不受理之決定，原告復提起撤銷訴訟即不備須經合法訴
    願程序之要件，行政法院自得依首揭之規定，以裁定駁回原
    告之訴。
二、本件原告因綜合所得稅事件，不服被告民國（下同）94年1
    月11日財北國稅法字第0940233307號復查決定書，查該復查
    決定書於94年1 月17日向原告送達，有收件回執附於原處分
    卷宗可稽，核計其提起訴願之30日不變期間，應自94年1 月
    18日起算，又原告設址於臺北市，並無訴願法第16條第1 項
    規定扣除在途期間之適用，是原告應於94年2 月16日（星期
    三）前提起訴願方屬適法，而原告遲至94年3 月14日始經由
    被告向財政部提出訴願書，此亦有被告蓋於該書狀上收文日
    期可按，揆之前揭說明，原告提起之訴願已逾法定不變期間
    ，訴願決定機關予以訴願不受理，自無不合。
三、原告復對之提起行政訴訟，並主張所謂訴願決定書文書應包
    括本案相關附件，其中復查決定之繳款書業經更正，被告亦
    予以變更重行送達，訴願期間之起算日，應自繳款書重新開
    立之日起算，且原告曾於94年2 月2 日傳真訴願書予被告云
    云，然查：
    (一)依原告94年3 月14日訴願書所載意旨，被告提起訴願不服
      之對象仍係被告上開復查決定書駁回原告對於原告配偶乙
      ○○轉讓緩課股票之營利所得新台幣（下同）1,206, 000
      元及罰鍰73,200元申請復查部分，且查復查決定書已明確
      附記「本件（復查編號：NＺ0000000000、NＺ0000000000，
      復查會次：1777，案號：22）申請人如有不服本決定，得
      於收受本決定書之次日起30日內繕具訴願書正、副本，經
      由本局（地址：臺北市○○區○○路1 段2 號）向財政部
      提起訴願。」是原告如對於復查決定結果不服，自應於前
      揭法定期間內提起訴願，再查原告提出之繳款書僅記載繳
      納期間展延至94年3 月15 日 ，納稅義務人如對復查決定
      應納稅額不服，依法提起訴願時，該加計利息處分不生效
      力等語，別無其他關於救濟期間重行起算之記載，是原告
      主張其訴願並未逾期，洵無可採。
    (二)至94年2 月2 日傳真訴願書一節，未據被告承認收受，亦
      未據原告舉證確有傳真事實以實其說，且與法定之提起訴
      願方式未合，不足為有利原告之認定，附此敘明。
四、綜上所述，原告之起訴顯非合法，應予駁回，依行政訴訟法
    第107 條第1 項第10款、第104 條、民事訴訟法第95條、第
    78條，裁定如主文。
中    華    民    國    95    年     6    月    5     日
                  第五庭審判長法  官  張  瓊  文
                              法  官  帥  嘉  寶
                              法  官  王  碧  芳
上為正本係照原本作成。
如不服本裁定，應於送達後10日內向本院提出抗告狀（須按他造
人數附繕本）。
中    華    民    國    95    年    6    月     5     日
                              書記官  徐  子  嵐


司法院資訊處製作；財團法人民間司法改革基金會備份。
